# 研发费用加计扣除涉及的递延所得税资产计提的问题（将盈利）

提问人：anlizhaomi 时间：2022-08-08 20:38:46
求助各位老师：
目前一家公司去年成立，主研发，截至目前仍存在亏损，研发费用金额较大。去年经营计划不可盈利或获得的利润无法涵盖亏损，故而不计提递延所得税资产。因本年经营计划的改变，企业评估未来获利能够涵盖亏损（或涵盖部分亏损）。对截至目前的亏损计提递延所得税资产（含研发费用，不含研发费用加计扣除部分）
问题： 关于研发费用加计扣除的部分是否也应计提递延所得税资产？
观点 1 ：研发费用加计扣除金额为永久性差异，所以不计提递延所得税资产
观点 2 ：研发费用加计扣除金额在税法上可以结转以后年度进行抵扣，企业预估未来有利润可以补亏（暂不考虑是否全部涵盖），所以将该金额也计提递延所得税资产。
个人认为观点 2 较为合理。
各位老师认为是否需要计提？

回答人：chenyiwei
观点 2 更合理。
确认递延所得税资产的可抵扣亏损是按照税务上的应纳税所得额口径计算的，而研发支出加计扣除的金额也是各年度应纳税所得额的一部分。所以，在预计日后的亏损弥补年限内可产生足够多的应纳税所得额的前提下，在计量与可抵扣亏损相关的递延所得税资产时，也应将税务上加计扣除导致的影响计算在内。